臺灣高等法院刑事判決
110年度上訴字第1465號
上  訴  人  
即  被  告  張耕嘉


上列上訴人即被告因詐欺等案件，不服臺灣桃園地方法院109年
度訴字第435號，中華民國110年1月22日第一審判決（起訴案號
：臺灣桃園地方檢察署108年度偵字第15146、22199、30383號）
，提起上訴，本院判決如下：
    主  文
原判決撤銷。
辛○○犯幫助詐欺取財罪，累犯，處有期徒刑壹年貳月。未扣案之
犯罪所得新臺幣肆仟元沒收，於全部或一部不能沒收或不宜執行
沒收時，追徵其價額。
    犯罪事實
一、辛○○知悉姓名、年籍均不詳，自稱「小方」之成年人欲利用
    數位式移動節費電信設備（Digital Mobile  Trunk，下稱D
    MT，含無線網路分享器）作為中繼站轉接電話，而以之從事
    詐欺取財犯行，其竟基於幫助詐欺取財之犯意，與「小方」
    約定由其代為架設DMT設備，「小方」則支付其報酬每日新
    臺幣（下同）1,000元。雙方協議既定，其即依「小方」之
    指示，於民國108年3月26日，先向另名姓名、年籍均不詳之
    成年人取得DMT設備1組，再前往其友人施教斌（另由原審判
    處罪刑確定）所承租位於彰化縣○○鎮○○巷00○0號之工廠，在
    該工廠架設DMT設備；嗣於108年4月9日，其又向姓名、年籍
    不詳之某成年人取得另1組DMT設備，在上址工廠更換原先架
    設之DMT設備；並於同年月12日，又向姓名、年籍均不詳之
    某成年人取得智慧型WiFi定時器1個，配置在更換後之DMT設
    備上，其因此獲得「小方」免除其積欠小方之債務共1萬2,0
    00元。嗣「小方」與其所屬之詐欺集團成年成員，即意圖為
    自己不法之所有，基於詐欺取財之犯意聯絡，利用上址工廠
    之DMT設備為中繼站轉接電話，而以之作為聯絡工具，分別
    於附表所示之時間，以附表所示撥打電話之方式，向附表所
    示之被害人施以詐術，致該等被害人均陷於錯誤，而依指示
    將如附表所示之款項匯至附表所示之人頭帳戶，再由該詐欺
    集團不詳成年成員將該等款項提領一空。嗣警方於108年4月
    15日下午2時45分許，在上址工廠扣得前揭DMT設備（含無線
    網路分享器）1組及智能WiFi定時器1個；復於同日下午5時4
    0分許，在臺中市○○區○○路00巷0號頂樓扣得前揭被更換之DM
    T設備（含無線網路分享器）1組，因而循線查獲上情。　　
二、案經乙○○、丙○○、戊○○、己○○、寅○○、卯○○、午○○○、未○○
    、申○○○、戌○○、甲○○、壬○○、癸○○、丑○○、巳○○、酉○○、
    子○○訴由臺北市政府警察局刑事警察大隊移送臺灣桃園地方
    檢察署檢察官偵查起訴。   
    理  由
壹、證據能力方面
一、按被告以外之人於審判外之言詞或書面陳述，除法律有規定
    者外，不得作為證據，刑事訴訟法第159條第1項固定有明文
    ；惟被告以外之人於審判外之陳述，雖不符同法第159條之1
    至第159條之4之規定，而經當事人於審判程序同意作為證據
    ，法院審酌該言詞陳述或書面陳述作成時之情況，認為適當
    者，亦得為證據，同法第159條之5第1項亦定有明文。經查
    ，本判決所引用之被告以外之人於審判外之陳述，固均屬傳
    聞證據，惟上訴人即被告辛○○就前揭審判外陳述均表示同意
    具有證據能力（見本院卷第93至98頁）；而檢察官亦表示上
    開證據均有證據能力（同上卷頁）。本院審酌上開證據製作
    時之情況，尚查無違法不當及證明力明顯過低之瑕疵，亦認
    為以之作為證據應屬適當，爰逕依刑事訴訟法第159條之5第
    1項規定，認前揭證據均例外有證據能力。
二、本判決所引用之其餘文書證據及證物，並無證據證明係公務
    員違背法定程序所取得，亦無顯有不可信之情況，且經本院
    於審理期日合法調查，該等證據自得作為本案裁判之資料。
貳、實體方面
一、認定犯罪事實所憑證據及理由
　㈠上揭犯罪事實，業據被告於本院審理時均坦承不諱（見本院
    卷第92、93頁），核與同案被告施教斌於警詢、偵訊時分別
    供述之情節大致相符（見臺灣桃園地方檢察署108年度偵字
    第22199號卷第45至51頁、108年度偵字第15146號卷〈下稱第
    15146號卷〉第53頁至第56頁反面、第75至76、138至139頁）
    ，亦與證人即告訴人乙○○、丙○○、戊○○、己○○、寅○○、卯○○
    、午○○○、未○○、申○○○、戌○○、甲○○、壬○○、癸○○、丑○○、
    巳○○、酉○○、子○○、被害人丁○○、庚○○、辰○○於警詢中各自
    陳述之受騙情節並無齟齬（頁次詳見附表「證據出處欄」所
    載），復有原審法院搜索票、臺北市政府警察局刑事警察大
    隊搜索扣押筆錄、扣押物品目錄表、臺中市政府警察局第六
    分局搜索扣押筆錄、扣押物品目錄表、彰化縣警察局鹿港分
    局搜索扣押筆錄、扣押物品目錄表、內政部警政署刑事警察
    局108年5月6日刑紋字第1080039715號鑑定書、手機通訊軟
    體「易信對話」之對話截圖、通話紀錄截圖、微信之對話截
    圖、監視器錄影畫面截圖（見第15146號卷第8至23頁、第27
    頁至第31頁反面、第35頁至第52頁反面）及如附表「證據」
    欄所示之各項證據在卷可資佐證補強。
　㈡綜上所述，足徵被告任意性之自白核與事實相符，自堪採信
    ，是以本件事證已臻明確，被告之犯行應堪認定。
二、論罪之說明　　
  ㈠按刑法上之幫助犯，係對於犯罪與正犯有共同之認識，而以
    幫助之意思，對於正犯資以助力，未參與實施犯罪構成要件
    之行為者而言。查被告協助「小方」架設上址工廠之DMT設
    備，以作為中繼站轉接電話，俾利「小方」從事詐欺取財犯
    行，過程中並無證據證明被告客觀上有何參與詐欺取財之構
    成要件行為，其所為充其量僅足認定係詐欺取財構成要件以
    外之幫助行為；再者，被告迭為否認其與「小方」就本案詐
    欺取財犯行有所犯意聯絡，酌以被告所能獲得之報酬，係於
    其架妥DMT設備後，「小方」即應依約給付其報酬，毋待「
    小方」詐得財物後始可領取，足見被告所能領得之報酬，核
    與「小方」是否從事詐欺無關，亦即「小方」是否著手或如
    何實施詐欺均非被告所在意，且其既非與「小方」朋分詐欺
    所得，自難認其主觀上有何共同參與詐欺取財犯行之意。此
    外，本案復查無證據足資證明被告有與「小方」共同詐欺取
    財之犯意聯絡及行為分擔，自應認被告所為僅止於詐欺取財
    之幫助犯行為。
  ㈡被告之罪名：
　  被告基於幫助詐欺取財之犯意，協助「小方」架設DMT設備
    ，作為中繼站轉接電話，「小方」所屬詐欺集團成員即以之
    為聯絡工具，分別對附表所示之被害人實施詐騙得逞。是核
    被告所為，均係犯刑法第30條第1項前段、第339條第1項之
    幫助詐欺取財罪（共20罪）。　　
　㈢公訴意旨固認被告所為係犯刑法第339條之4第1項第2款之三
    人以上共同詐欺取財罪（下稱加重詐欺罪；起訴書原認被告
    所為尚符合同條項第3款之「以電子通訊對公眾散布而犯之
    」之詐欺加重要件，但業經檢察官於原審審理時具狀刪除更
    正，見原審卷一第163、164頁）。惟查：
　⒈幫助犯係從屬於正犯而成立，並無獨立性，故幫助犯須對正
    犯之犯罪事實，具有認識而加以助力，始能成立，其所應負
    責任，亦以與正犯有同一認識之事實為限。若正犯所犯之事
    實，超過其認識之範圍時，則幫助者事前既不知情，自不負
    責。經查，被告所為僅構成詐欺取財罪之幫助犯，而非正犯
    ，已詳前述，自難以加重詐欺罪之共同正犯相繩；又本件詐
    欺正犯使用上開DMT設備作為工具，撥打電話詐騙如附表所
    示之被害人匯款至人頭帳戶後，再將款項提領一空，倘其共
    犯人數達3人以上，或可能構成刑法第339條之4第1項第2款
    之加重詐欺罪，然依被告之歷來供述，被告協助「小方」架
    設DMT設備，均僅與「小方」聯繫接洽，此外亦無證據證明
    「小方」曾向被告告知其詐欺集團之成員人數，或「小方」
    所屬詐欺集團成員實際進駐上址工廠充任詐欺機房，自難認
    定被告於行為時，足以認知本案詐欺集團人數為3人以上。
    至被告雖另有接觸前揭提供DMT設備給其之不詳成年男子，
    但提供DMT設備並非詐欺構成要件行為，則該等成年男子是
    否基於與「小方」共同犯罪之意思而屬於加重詐欺罪之共同
    正犯，仍難遽加認定，自不得逕將該等成年男子計入共同詐
    欺之人數。從而，本案尚難認定被告主觀上就「小方」所屬
    詐欺集團成員已達3人以上一節有所認識，亦無從對被告論
    以加重詐欺罪之幫助犯。
　⒉是公訴意旨認被告所為應論以加重詐欺之罪名，即容有誤會
    ，惟因起訴之基本社會事實同一，且亦經本院告知被告審理
    範圍包含前開論罪之罪名（見本院卷第91頁），並予被告表
    示意見之機會，已無礙其防禦權，本院自得依法變更起訴法
    條。　　
  ㈣想像競合犯：　
　  被告以一幫助架設DMT設備之行為，同時侵害數法益而觸犯
    數幫助詐欺取財罪名，為同種想像競合犯，依刑法第55條規
    定，應從一重處斷。
  ㈤刑之加重：　
　　司法院釋字第775號解釋意旨，係闡釋行為人雖符合刑法第4
    7條第1項累犯規定之要件，法院仍應依個案犯罪情節，具體
    審酌行為人犯罪之一切情狀暨所應負擔之罪責，以裁量應否
    依累犯加重之規定加重其刑。例如原應量處最低法定刑，於
    其所犯之罪不符合刑法第59條所定酌減其刑要件之情形，若
    依累犯之規定加重其最低本刑，致行為人被量處超過其所犯
    之罪之法定最低本刑，將使其所承受之刑罰超逾其所應負擔
    之罪責，而違背憲法比例及罪刑相當原則者，法院應裁量是
    否依累犯加重之規定加重其法定最低本刑（最高法院110年
    度台上字第2017號判決意旨參照）。經查，被告前因詐欺案
    件，經臺灣臺中地方法院以106年度訴字第250號判決判處應
    執行有期徒刑8月確定，並於106年7月31日易科罰金執行完
    畢，此有本院被告前案紀錄表附卷可按，其受有期徒刑執行
    完畢，於5年以內故意再犯本件最重本刑為有期徒刑以上之
    罪，為累犯。本院審酌被告於上開前案徒刑執行完畢後未及
    2年，即無視法律禁制，再為本件相同罪質之幫助詐欺犯行
    ，足徵其並未真正悛悔改過，刑罰反應力確屬薄弱，且以其
    本件再犯之情節而論，亦具相當惡性，自不宜量處最低法定
    刑，而應酌量加重其刑，延長矯正期間，將有助其之再社會
    化，亦符合憲法罪刑相當原則之要求，自應依刑法第47條第
    1項規定，加重其刑。　　
　㈥刑之減輕：
　  被告以幫助之意思，參與犯罪構成要件以外之行為，依刑法
    第30條第2項規定，就上開犯行均按正犯之刑減輕之。
　㈦刑之加減的順序：
　　被告所犯本件犯行，有前揭加重其刑及減輕其刑規定之適用
    ，爰依刑法第71條第1項規定，先加而後減之。　
三、撤銷改判之理由
　㈠原審經詳細調查後，以被告犯罪之事證明確，予以論罪科刑
    ，固非無見。惟查：⑴被告所為僅構成詐欺取財罪之幫助犯
    ，已如前述，乃原判決認定被告所為係構成詐欺取財罪之共
    同正犯，於法自有未合。⑵被告因架設DMT設備，獲得「小方
    」免除其1萬2,000元之債務，此經被告於原審供明在卷（見
    原審卷一第333頁），固為其犯罪所得，依法應予沒收，然
    因被告業與告訴人未○○以8,000元達成和解並實際賠償，有
    原審審判筆錄及交易結果通知書在卷可按（見原審卷一第42
    5、485頁），就此部分金額，依刑法第38條之1第5項規定，
    自不應宣告沒收。另扣案之DMT設備2組、智能WiFi定時器1
    個，雖係供被告犯罪所用之物，但該等物品均係由「小方」
    指示前揭不詳成年男子所提供，再交由被告架設，並非被告
    所有，此據被告於本院審理時供述明確（見本院卷第92頁）
    ，亦無從併予宣告沒收。乃原判決均諭知沒收，同有未合。
　㈡準此，被告上訴指摘原判決認定其係詐欺取財罪之共同正犯
    有所不當，為有理由，且原判決復有上開其他未恰之處，已
    屬無可維持，自應由本院予以撤銷，另為適法判決。
四、自為科刑及沒收之說明
  ㈠科刑部分：
    本院以行為人之責任為基礎，審酌被告正值青壯，本應依循
    正軌獲取所得，詎其不思此為，竟協助「小方」架設DMT設
    備，俾利「小方」從事撥打電話詐欺取財之犯行，致使此類
    犯罪手法層出不窮，造成犯罪偵查追訴的困難性，嚴重危害
    交易秩序與社會治安，且造成如附表所示高達20位之被害人
    分別受有附表所示金額之損害（合計245萬5,000元），被告
    所為實屬不該，自應受有相當程度之刑事非難；另考量被告
    於本院審理時已能坦承犯行，正視己非，且其於原審審理時
    業與告訴人未○○以8,000元達成和解並實際賠償，前已述及
    ，兼衡其犯罪之動機、目的、手法、高職畢業之智識程度、
    從事飲料店及果菜市場工作、月收入約3萬5,000元、離婚、
    育有1名未成年子女之生活狀況（以上見本院卷第100頁）暨
    告訴人癸○○、未○○當庭表示之意見（見本院卷第242頁）等
    一切情狀，酌情改量處如主文欄第2項所示之刑。
　㈡沒收部分：
　⒈被告獲得「小方」免除其1萬2,000元之債務，此為其犯罪所
    得，惟因被告業與告訴人未○○以8,000元達成和解並實際賠
    償，就此部分金額，依刑法第38條之1第5項規定，自不予宣
    告沒收。又除上揭不予宣告沒收之部分外，被告其餘之報酬
    4,000元（12,000－8,000＝4,000）並未扣案，仍由被告坐享
    犯罪所得，對之宣告沒收並無過苛之虞，爰依刑法第38條之
    1第1項前段、第3項規定，就該部分金額併予宣告沒收，於
    全部或一部不能沒收或不宜執行沒收時，追徵其價額。
　⒉另扣案之DMT設備2組、智能WiFi定時器1個，雖係供被告犯罪
    所用之物，但該等物品均係由「小方」指示前揭不詳成年男
    子所提供，並非被告所有，已見前述，自無從併予宣告沒收
    。　
五、不另無罪諭知之說明
  ㈠公訴意旨另以：被告於本件所為，另涉有組織犯罪防制條例
    第3條第1項後段之參與犯罪組織罪嫌云云。
　㈡經查，組織犯罪防制條例第2條第1項規定：「本條例所稱犯
    罪組織，指3人以上，以實施強暴、脅迫、詐術、恐嚇為手
    段或最重本刑逾5年有期徒刑之刑之罪，所組成具有持續性
    或牟利性之有結構性組織」，可知「犯罪組織」係以3人以
    上為其成立要件之一，然依前揭說明，本案尚難認定被告主
    觀上就「小方」所屬詐欺集團之成員人數已達3人以上有所
    認知，則被告主觀上是否知悉「小方」所屬詐欺集團為3人
    以上之「犯罪組織」，是否確有參與「犯罪組織」之犯意，
    即非無疑。　　
　㈢準此，被告究否該當參與犯罪組織罪，猶有合理懷疑，本應
    為其此部分無罪之判決，然因公訴意旨認此部分與前揭論罪
    部分有想像競合犯之裁判上一罪關係，爰就此部分不另為無
    罪之諭知。
參、被告經合法傳喚，無正當理由未於審理期日到庭，有本院送
    達證書、在監在押全國紀錄表等件在卷足憑，爰依刑事訴訟
    法第371條之規定，不待其陳述逕行判決。
據上論斷，應依刑事訴訟法第371條、第369條第1項前段、第364
條、第299條第1項前段、第300條，刑法第339條第1項、第30條
第1項前段、第2項、第55條、第47條第1項、第38條之1第1項前
段、第3項，刑法施行法第1條之1第1項，判決如主文。
本案經檢察官吳宗憲提起公訴，被告提起上訴，由檢察官黃和村
到庭執行職務。
中　　華　　民　　國　　110 　年　　8 　　月　　25　　日
　　　　　　　　　刑事第九庭  審判長法　官  潘翠雪
　　　　　　　　　　　　　　　　　  法　官  陳俞婷
　　　　　　　　　　　　　　　　　  法　官  陳信旗
以上正本證明與原本無異。
檢察官如不服本判決，應於收受送達後20日內向本院提出上訴書
狀，其未敘述上訴之理由者並得於提起上訴後20日內向本院補提
理由書（均須按他造當事人之人數附繕本）「切勿逕送上級法院
」。
被告不得上訴。
                                    書記官  董佳貞
中　　華　　民　　國　　110 　年　　8 　　月　　25　　日

附表      編號 告訴人/被害人 詐騙時間及方式 匯款金額（新臺幣） 匯入金融帳戶 證據 證據出處 1 丁○○ 詐欺集團成員於 108 年3 月 31 日晚間 8 時 11分以門號 0000000000 號（IMEI：000000000000000）撥打電話予被害人丁○○，假借朋友名義，佯稱需用錢云云 6萬元 國泰世華銀行西松分行帳號000000000000號帳戶 證人即被害人丁○○之警詢證述、門號0000000000與0000000000（丁○○）之通聯調閱查詢單、內政部警政署反詐騙案件紀錄表、桃園市政府警察局桃園分局埔子派出所陳報單、受理各類案件紀錄表、受理刑事案件報案三聯單、受理詐騙帳戶通報警示簡便格式表、台北富邦銀行匯款委託書證明聯、存摺封面暨內頁交易明細影本、門號0000000000與0000000000（丁○○）之通聯紀錄 臺灣桃園地方檢察署108年度偵字第15146號卷（下稱第15146號卷）第111頁、第113頁及反面、同署108年度偵字第22199號卷（下稱第22199號卷）第267、270至277、279頁 2 乙○○ 詐欺集團成員於 108 年3 月 26 日晚間 7 時 47分以門號 0000000000 號（IMEI：000000000000000）撥打電話予告訴人乙○○，假借朋友名義，佯稱需用錢云云 1萬元 中華郵政股份有限公司帳號00000000000000號帳戶 證人即告訴人乙○○之警詢證述、金融機構聯防機制通報單、高雄市政府警察局前鎮分局復興路派出所受理刑事案件報案三聯單、內政部警政署反詐騙案件紀錄表、受理詐騙帳戶通報警示簡便格式表、郵局存摺封面暨內頁交易明細、無摺存款單據影本、門號0000000000與0000000000（乙○○）之通聯紀錄 第22199號卷第133至135、233、237至241、243至247、251頁 3 丙○○ 詐欺集團成員於 108 年4 月 9 日晚間 10 時撥打電話予告訴人丙○○，再於 108 年 4 月 10 日上午 10 時 52 分以門號0000000000 號（IMEI：000000000000000）撥打電話予告訴人丙○○，假借朋友名義，佯稱需用錢云云 3萬元 合作金庫銀行北苗栗分行帳號0000000000000號帳戶 證人即告訴人丙○○之警詢證述、臺北市政府警察局內湖分局港墘派出所陳報單、受理刑事案件報案三聯單、受理各類案件紀錄表、內政部警政署反詐騙案件紀錄表、受理詐騙帳戶通報警示簡便格式表、LINE對話紀錄翻拍照片、郵政跨行匯款申請書影本、門號0000000000與000000000（丙○○）之通聯紀錄 第22199號卷第137至139、253至255、259、260、262、263頁 4 戊○○ 詐欺集團成員於 108 年4 月 8 日上午 10 時 44分以門號 0000000000 號（IMEI：000000000000000）撥打電話予告訴人戊○○，假借朋友名義，佯稱需用錢云云 15萬元 台北富邦銀行基隆路分行帳號000000000000號帳戶 證人即告訴人戊○○之警詢證述、臺中市政府警察局第五分局水湳派出所陳報單、受理各類案件紀錄表、受理刑事案件報案三聯單、內政部警政署反詐騙案件紀錄表、受理詐騙帳戶通報警示簡便格式表、金融機構聯防機制通報單、郵政跨行匯款申請書影本、手機通話紀錄截圖、門號0000000000與0000000000（戊○○）之通聯紀錄 第22199號卷第149、150、281、282、285至291頁 5 己○○ 詐欺集團成員於 108 年4 月 1 日上午 10 時 57分以門號 0000000000 號（IMEI：000000000000000）撥打電話予告訴人己○○，假借朋友名義，佯稱需用錢云云 5萬元 中華郵政股份有限公司帳號00000000000000號帳戶 證人即告訴人己○○之警詢證述、雲林縣警察局斗六分局溝垻派出所陳報單、受理刑事案件報案三聯單、受理各類案件紀錄表、受理詐騙帳戶通報警示簡便格式表、內政部警政署反詐騙諮詢專線紀錄表、手機通訊錄截圖、匯款明細電子憑證影本、門號0000000000與0000000000（己○○）之通聯紀錄 第22199號卷第151至153、293、297至299、301至303、305頁 6 庚○○ 詐欺集團成員於 108 年3 月 27 日下午 1 時 31分以門號 0000000000 號（IMEI：000000000000000）撥打電話予被害人庚○○，假借親戚名義，佯稱需用錢云云 8 萬 5,000元 中華郵政股份有限公司帳號00000000000000號帳戶 證人即被害人庚○○之警詢證述、新北市政府警察局三重分局永福派出所陳報單、受理刑事案件報案三聯單、內政部警政署反詐騙諮詢專線紀錄表、受理詐騙帳戶通報警示簡便格式表、金融機構聯防機制通報單、遠東國際商業銀行匯款申請書影本、門號0000000000與庚○○0000000000門號之通聯紀錄 第22199號卷第157、158、307至311、314、315頁 7 寅○○ 詐欺集團成員於 108 年4 月 1 日晚間 8 時 15分以門號 0000000000 號（IMEI：000000000000000）撥打電話予告訴人寅○○，假借朋友名義，佯稱需用錢云云 1 萬 15 元（含手續費15 元） 合作金庫銀行帳號0000000000000號帳戶 證人即告訴人寅○○之警詢證述、高雄市政府警察局三民第一分局哈爾濱街派出所陳報單、受理刑事案件報案三聯單、受理各類案件紀錄表、受理詐騙帳戶通報警示簡便格式表、內政部警政署反詐騙案件紀錄表、中國信託銀行自動櫃員機交易明細、高雄銀行存摺封面暨內頁交易明細影本、LINE對話紀錄翻拍照片、門號0000000000與0000000000（寅○○）之通聯紀錄 第22199號卷第161至163、317、321至327、329頁 8 卯○○ 詐欺集團成員於 108 年4 月 10 日上午 10 時16 分以門號 0000000000號（IMEI：000000000000000）撥打電話予告訴人卯○○，假借朋友名義，佯稱需用錢云云 15萬元 合作金庫銀行北苗栗分行帳號0000000000000號帳戶 證人即告訴人卯○○之警詢證述、臺北市政府警察局士林分局蘭雅派出所陳報單、受理各類案件紀錄表、刑案紀錄表、受理刑事案件報案三聯單、內政部警政署反詐騙案件紀錄表、受理詐騙帳戶通報警示簡便格式表、陽信銀行存摺封面暨內頁交易明細、匯款收執聯影本、門號0000000000與0000000000（卯○○）之通聯紀錄 第22199號卷第169至171、331至337、342至344頁 9 辰○○ 詐欺集團成員於 108 年4 月 8 日晚間 7 時撥打電話予被害人辰○○配偶，再於 108 年 4 月 9日上午 10 時 48 分以門號 0000000000 號（IMEI：000000000000000）撥打電話予被害人辰○○，假借朋友名義，佯稱需用錢云云 3萬元 彰化銀行帳號00000000000000號帳戶 證人即被害人辰○○之警詢證述、臺北市政府警察局文山第一分局木新派出所受理刑事案件報案三聯單、內政部警政署反詐騙案件紀錄表、受理詐騙帳戶通報警示簡便格式表、無摺存款存入之彰化銀行交易明細、門號0000000000與0000000000（辰○○）之通聯紀錄 第22199號卷第177至179、347、352至355、357頁 10 午○○○ 詐欺集團成員於 108 年3 月 26 日晚間 8 時以門號 0000000000 號（IMEI：000000000000000）撥打電話予告訴人午○○○，假借親戚名義，佯稱需用錢云云 47萬元 京城商業銀行岡山分行帳號000000000000號帳戶 證人即告訴人午○○○之警詢證述、內政部警政署反詐騙諮詢專線紀錄表、臺北市政府警察局士林分局社子派出所陳報單、受理刑事案件報案三聯單、受理詐騙帳戶通報警示簡便格式表、受理各類案件紀錄表、郵局存摺封面暨內頁交易明細、郵政跨行匯款申請書影本、午○○○與「洪文玲」之LINE對話紀錄翻拍照片、手機通話紀錄截圖、門號0000000000與0000000000（午○○○）之通聯紀錄 第22199號卷第181至183、359、360、366至369、371、371、375頁 11 未○○ 詐欺集團成員於 108 年3 月 28 日下午 1 時 29分以門號 0000000000 號（IMEI：000000000000000）撥打電話予告訴人未○○，假借外孫女名義，佯稱需用錢云云 12萬元 中華郵政股份有限公司帳號00000000000000號帳戶 證人即告訴人未○○之警詢證述、臺北市政府警察局萬華分局東園街派出所陳報單、受理各類案件紀錄表、受理刑事案件報案三聯單、內政部警政署反詐騙諮詢專線紀錄表、受理詐騙帳戶通報警示簡便格式表、金融機構聯防機制通報單、郵局無摺存款單據影本、門號0000000000與0000000000（未○○）之通聯紀錄 第15146號卷第207、208頁、第22199號卷第377、378、383至387、389頁 12 申○○○ 詐欺集團成員於 108 年4 月 10 日上午 9 時以門號 0000000000 號（IMEI：0000000000000000）撥打電話予告訴人申○○○，假借親戚名義，佯稱需用錢云云 15萬元 玉山銀行帳號0000000000000號帳戶 證人即告訴人申○○○之警詢證述、新北市政府警察局海山分局海山派出所陳報單、受理各類案件紀錄表、受理刑事案件報案三聯單、玉山銀行收款證明影本、門號0000000000與0000000000（申○○○）之通聯紀錄 第22199號卷第193、194、391、394至397頁 13 戌○○ 詐欺集團成員於 108 年4 月 9 日晚間 9 時 12分以門號 0000000000 號（IMEI：000000000000000）撥打電話予告訴人戌○○，假借女兒名義，佯稱需用錢云云 15萬元 國泰世華銀行帳號000000000000號帳戶 證人即告訴人戌○○之警詢證述、雲林縣政府警察局斗六分局林內分駐所陳報單、受理各類案件紀錄表、受理刑事案件報案三聯單、內政部警政署反詐騙案件紀錄表、受理詐騙帳戶通報警示簡便格式表、金融機構聯防機制通報單、臺灣中小企業銀行匯款申請書、張明宗之存摺內頁交易明細影本、手機通話紀錄、LINE對話紀錄截圖、門號0000000000與0000000000（戌○○）之通聯紀錄 第22199號卷第197、198、399、403至415頁 14 甲○○ 詐欺集團成員於 108 年4 月 6 日晚間 7 時 36分以門號 0000000000 號（IMEI：000000000000000）撥打電話予告訴人甲○○，假借朋友名義，佯稱需用錢云云 30萬元 中華郵政股份有限公司羅東南門郵局帳號00000000000000號帳戶 證人即告訴人甲○○之警詢證述、高雄市政府警察局林園分局中庄派出所受理各類案件紀錄表、甲○○與「陳文居」之手機簡訊截圖、臺灣中小企業銀行匯款申請書影本、門號0000000000與0000000000（甲○○）之通聯紀錄 臺灣桃園地方檢察署108年度偵字第30383號卷（下稱第30383號卷）第153、155、156、158至160頁 15 壬○○ 詐欺集團成員於 108 年3 月 26 日晚間 6 時 7分以門號 0000000000 號（IMEI：000000000000000）撥打電話予告訴人壬○○，假借朋友名義，佯稱需用錢云云 4萬元 中華郵政股份有限公司金門烈嶼郵局帳號00000000000000號帳戶 證人即告訴人壬○○之警詢證述、中華電信股份有限公司10804通話明細報表、門號0000000000與0000000000（壬○○）之通聯紀錄 第30383號卷第161、163至171頁 16 癸○○ 詐欺集團成員於 108 年3 月 31 日下午 5 時以門號 0000000000 號（IMEI：000000000000000）撥打電話予告訴人癸○○，假借弟弟名義，佯稱需用錢云云 20萬元 中華郵政股份有限公司帳號00000000000000號帳戶 證人即告訴人癸○○之警詢證述、門號0000000000與0000000000（癸○○）之通聯紀錄 第30383號卷第179、181至183頁 17 楊灜臺 詐欺集團成員於 108 年4 月 1 日下午 1 時 43分以門號 0000000000 號（IMEI：000000000000000）撥打電話予告訴人楊灜臺，假借朋友名義，佯稱需用錢云云 12萬元 中華郵政股份有限公司復興郵局帳號00000000000000號帳戶 證人即告訴人丑○○之警詢證述、新北市政府警察局新店分局碧潭派出所陳報單、門號0000000000與0000000000（丑○○）之通聯紀錄 第30383號卷第185、187至190頁 18 巳○○ 詐欺集團成員於 108 年4 月 1 日下午 5 時 7分以門號 0000000000 號（IMEI：000000000000000）撥打電話予告訴人巳○○，假借朋友名義，佯稱需用錢云云 22萬元 中華郵政股份有限公司新莊郵局帳號00000000000000號帳戶 證人即告訴人巳○○之警詢證述、內政部警政署反詐騙案件紀錄表、臺北市政府警察局松山分局民有派出所受理刑事案件報案三聯單、第一商業銀行匯款申請書回條影本、門號0000000000與0000000000（巳○○）之通聯紀錄 第30383號卷第191、193至198頁 19 酉○○ 詐欺集團成員於 108 年3 月 26 日下午 3 時 40分以門號 0000000000 號（IMEI：000000000000000）撥打電話予告訴人酉○○，假借朋友名義，佯稱需用錢云云 8萬元 土地銀行宜蘭分行帳號000000000000號帳戶 證人即告訴人酉○○之警詢證述、屏東縣○○○○○里○○○○○○○○○○○○○號0000000000與0000000000（酉○○）之通聯紀錄 第30383號卷第199、201至204頁 20 子○○ 詐欺集團成員於 108 年4 月 14 日下午 3 時 54分以門號 0000000000 號（IMEI：000000000000000）撥打電話予告訴人子○○，假借朋友名義，佯稱需用錢云云 3萬元 第一銀行帳號00000000000 號帳戶 證人即告訴人子○○之警詢證述、高雄市政府警察局前鎮分局復興路派出所受理各類案件紀錄表、受理刑事案件報案三聯單、內政部警政署反詐騙案件紀錄表、受理詐騙帳戶通報警示簡便格式表、金融機構聯防機制通報單、安泰銀行存摺封面、郵政自動櫃員機交易明細表影本、LINE對話紀錄截圖、手機通話記錄截圖、門號0000000000與0000000000（子○○）之通聯紀錄 第30383號卷第239至247、249至251、253頁 

附錄本案論罪科刑法條全文：
刑法第339條
    意圖為自己或第三人不法之所有，以詐術使人將本人或第三
    人之物交付者，處五年以下有期徒刑、拘役或科或併科五十
    萬元以下罰金。
    以前項方法得財產上不法之利益或使第三人得之者，亦同。
    前二項之未遂犯罰之。
刑法第30條
　　幫助他人實行犯罪行為者，為幫助犯。雖他人不知幫助之情
    者，亦同。
　　幫助犯之處罰，得按正犯之刑減輕之。